臺灣板橋地方法院刑事判決　　　　　　　95年度訴字第3775號
公　訴　人　臺灣板橋地方法院檢察署檢察官
被　　　告　甲○○
　　　　　　　　　（現另案於臺灣臺北監獄臺北分監執行中）
上列被告因違反毒品危害防制條例案件，經檢察官提起公訴（95
年度毒偵字第7715號），本院受理後被告為有罪之陳述，經合議
庭裁定由受命法官獨任進行簡式審判程序，判決如下：
    主  文
甲○○施用第一級毒品，累犯，處有期徒刑拾月；又施用第二級
毒品，累犯，處有期徒刑陸月，扣案之第二級毒品甲基安非他命
淨重零點壹公克沒收銷燬。應執行有期徒刑壹年貳月，扣案之第
二級毒品甲基安非他命淨重零點壹公克沒收銷燬。
    事  實
一、甲○○前曾有違反麻醉藥品管理條例案件之前案紀錄，又於
    民國89年間因施用毒品案件，經本院於89年2 月13日以89年
    度毒聲字第1150號裁定送勒戒處所觀察、勒戒後，認無繼續
    施用毒品之傾向，由臺灣板橋地方法院檢察署檢察官於89年
    3 月1 日以89年度毒偵字第1850號為不起訴處分確定；於同
    年間復因施用毒品案件，於89年4 月24日經臺灣臺北地方法
    院以89年度毒聲字第1044號裁定送勒戒處所觀察、勒戒後，
    認有繼續施用毒品之傾向，再經同院以89年度毒聲字第1276
    號裁定令入戒治處所施以強制戒治，於89年12月20日裁定停
    止戒治付保護管束，於90年5 月21日期滿，經臺灣臺北地方
    法院檢察署檢察官於90年7 月16日以90年度戒毒偵字第156
    號為不起訴處分確定。又同於89年間因持有毒品案件，經臺
    灣臺北地方法院於90年4 月20日以89年度北簡字第1419號判
    處有期徒刑四月，於90年5 月18日確定，於91年4 月27日執
    行完畢（構成累犯）；另於92年度因犯搶奪罪，經本院於93
    年1 月13日以92年度訴字第2360號判處徒刑一年，於93年2
    月9 日確定，於94年1 月19日縮刑期滿執行完畢（構成累犯
    ）。復於94年間因犯竊盜罪，經臺灣士林地方法院於95年6
    月20日以95年度簡上字第55號判處有期徒刑五月確定；於95
    年2 月間因施用毒品案件，經本院於95年6 月12日以95年度
    簡字第2582號判處徒刑五月，於95年6 月29日確定，上開兩
    案罪刑，再經臺灣士林地方法院以95年度聲字第819 號裁定
    應執行有期徒刑九月確定；又於94年因犯搶奪罪，則經本院
    於95年4 月21日以95年度訴字第473 號判處有期徒刑一年四
    月，於95年9 月5 日確定，此等部分罪刑現均接續執行中。
    猶不知悔改，復基於施用第二級毒品甲基安非他命（起訴書
    載為安非他命）之犯意，於95年9 月7 日某時許，在其位於
    臺北縣三重市○○街21巷70號1 樓之住處，以玻璃球點火燒
    烤產生煙霧之方式施用第二級毒品甲基安非他命一次；另基
    於施用第一級毒品海洛因之犯意，於95年9 月8 日上午某時
    許，同在上址住處，以摻入香菸內點火吸食之方式，施用第
    一級毒品海洛因一次。嗣於95年9 月8 日下午2 時許，在臺
    北縣三重市○○街21巷70號1 樓之住處為警查獲，並扣得其
    所有供己施用之第二級毒品甲基安非他命淨重0.1 公克，且
    經警採尿驗悉。
二、案經臺北縣政府警察局三重分局報請臺灣板橋地方法院檢察
    署檢察官偵查起訴，經本院合議庭裁定以簡式審判程序審理
    。
    理  由
一、訊據被告甲○○於本院審理時對其於上揭時、地，施用第一
    級毒品海洛因及施用第二級毒品甲基安非他命各一次之犯行
    ，業已坦承不諱，又被告經警詢問後所採集之尿液經送檢驗
    結果，呈施用第一級毒品海洛因、第二級毒品甲基安非他命
    之陽性反應，有臺灣檢驗科技股份有限公司於95年9 月20日
    出具之濫用藥物尿液檢驗報告一件附卷可稽。此外，復有被
    告所有供己施用之第二級毒品甲基安非他命淨重0.1 公克扣
    案可證，並有臺北縣政府警察局三重分局查獲涉嫌毒品危害
    防制條例毒品初步鑑驗報告單附卷可參。再者，被告前於89
    年間因施用毒品案件，經本院於89年2 月13日以89年度毒聲
    字第1150號裁定送勒戒處所觀察、勒戒後，認無繼續施用毒
    品之傾向，由臺灣板橋地方法院檢察署檢察官於89年3 月1
    日以89年度毒偵字第1850號為不起訴處分確定；於同年間復
    因施用毒品案件，於89年4 月24日經臺灣臺北地方法院以89
    年度毒聲字第1044號裁定送勒戒處所觀察、勒戒後，認有繼
    續施用毒品之傾向，再經同院以89年度毒聲字第12 76 號裁
    定令入戒治處所施以強制戒治，於89年12月20日裁定停止戒
    治付保護管束，於90年5 月21日期滿，經臺灣臺北地方法院
    檢察署檢察官於90年7 月16日以90年度戒毒偵字第15 6號為
    不起訴處分確定；於95年2 月間又因施用毒品案件，經本院
    於95年6 月12日以95年度簡字第2582號判處徒刑五月，於95
    年6 月29日確定，現尚經接續執行中，此有臺灣高等法院被
    告前案紀錄表附卷可按，從而本件雖係在觀察、勒戒及強制
    戒治執行完畢釋放後五年以後所為犯行，但被告已於五年內
    再犯施用毒品案件，且經裁判確定，顯見其再犯率甚高，原
    實施觀察、勒戒或強制戒治，已無法收其實效，而無五年戒
    斷期之存在，自無再經觀察、勒戒及強制戒治之必要，應由
    檢察官逕行起訴（最高法院95年度臺非字第59號、95年度臺
    非字第65號判決要旨參照）。綜上，足認被告自白與事實相
    符，罪證明確，犯行洵堪認定。
二、查海洛因及甲基安非他命分別係毒品危害防制條例第2 條第
    2 項第1 款、第2 款所列之第一級、第二級毒品。核被告所
    為，係犯毒品危害防制條例第10條第1 項之施用第一級毒品
    罪及同條例第10條第2 項之施用第二級毒品罪。被告於施用
    毒品海洛因、甲基安非他命而持有各該毒品之低度行為，應
    分別為施用之高度行為所吸收，均不另論罪。被告所犯上開
    施用第一級毒品、第二級毒品兩罪間，犯意各別，行為互殊
    ，應予分論併罰。查被告前於89年間因持有毒品案件，經臺
    灣臺北地方法院於90年4 月20日以89年度北簡字第1419號判
    處有期徒刑四月，於90年5 月18日確定，於91年4 月27日執
    行完畢；又於92年度因犯搶奪罪，經本院於93年1 月13日以
    92年度訴字第2360號判處徒刑一年，於93年2 月9 日確定，
    於94年1 月19日縮刑期滿執行完畢，有臺灣高等法院被告前
    案紀錄表在卷可按，其於有期徒刑執行完畢後五年以內故意
    再犯本案之罪，係屬累犯，應依刑法第47條第1 項之規定加
    重其刑。爰審酌被告年值青壯，不思尋求正當之身心發展，
    前曾有毒品前科，不知警惕，竟又施用足以導致精神障礙、
    性格異常，甚至造成生命危險之毒品，戕害一己之身心健康
    ，對社會治安可能之危害程度非微，惟其於犯罪後尚能坦承
    犯行等一切情狀，分別量處如主文所示之刑，並依刑法第51
    條第5 款規定定其應執行之刑，以示懲儆。
三、扣案之第二級毒品甲基安非他命淨重0.1 公克，係查獲之毒
    品，不問屬於犯人與否，爰依毒品危害防制條例第18條第1
    項前段規定，併予宣告沒收銷燬。
據上論斷，應依刑事訴訟法第273 條之1 第1 項、第299 條第1
項前段，毒品危害防制條例第10條第1 項、第2 項、第18條第1
項前段，刑法第11條前段、第47條第1 項、第51條第5 款，判決
如主文。
本案經檢察官蔡元仕到庭執行職務
中　　華　　民　　國　　96　　年　　1 　　月　　9 　　日
                  刑事第一庭    法  官  張江澤
以上正本證明與原本無異。
如不服本判決，應於判決送達後10日內，向本院提出上訴狀。
                                書記官  林怡秀
中　　華　　民　　國　　96　　年　　1 　　月　　9 　　日
附錄本案論罪科刑法條全文：
毒品危害防制條例第10條
施用第一級毒品者，處六月以上五年以下有期徒刑。
施用第二級毒品者，處三年以下有期徒刑。
